# 跨期收入及跨期成本的财务核算与税务认定

提问人：小辣椒 8530 时间：2019-09-16 21:11:46
求助陈版主以下事项：
1 商品销售企业，本期确认以前年度的跨期收入
1 ）财务核算上：通过主营业务收入科目计提，而不是通过以前年度损益科目。
2 ）税法：增值税及所得税按实施条例看，是否认可财务核算通过本期主营收入确认跨期收入呢？
2 建造施工企业，去年底预提工程量，本期按工程结算定案表为准，冲减去年的成本。
1 ）财务核算上：通过主营成本科目冲减去年预提，而不是通过以前年度损益科目。
2 ）税法上：增值税及所得税实施条例看，是否认可财务核算中通过本期冲减主营成本的方式调整以前年度的成本？

回答人：chenyiwei
这两个问题，在会计上都要关注合理区分前期差错和会计估计变更。对此问题应参照证监会会计部《上市公司执行企业会计准则监管问题解答（ 2013年第 1 期，总第 8 期）》（会计部函 [2013]232号）第一问所述原则处理，即考虑是否存在 “由于重大人为过失或舞弊等原因，未能合理使用前期报表编报时已经存在且能够取得的可靠信息，导致前期会计估计结果未恰当反映当时情况” 的情形，以及如有，是否属于重大的前期差错。
如果不属于重大前期差错的，可以在本期调整或更正，调整金额计入本期的对应损益表项目。
税务问题建议咨询税务专业人士意见。